# 长期资产内部交易发生额的抵消问题

提问人：DeLuoYiTe 时间：2021-12-15 01:25:24
陈版您好，
菜鸟咨询一个问题，课本上对长期资产内部交易抵消都只介绍了对未实现内部损益的抵消，那么对个别报表中双方的长期资产借贷发生额的抵消应该怎么处理？想到五种情况如下：
①转出方：固定资产 转入方：固定资产 （以下均假如未产生内部损益）
这种情况好理解，在集团角度，都是固定资产，挪了位置而已，合并报表中固定资产增加减少的发生额有虚增，应该将转出方贷方发生额与转入方借方发生额抵消；
②转出方：在建工程 转入方：在建工程
同理，对借贷方发生额进行抵消；
③转出方：固定资产 转入方：在建工程（期末未转固）
这种情况，资产性质发生了变化，在未产生内部损益的情况下，无需对发生额进行抵消？
④转出方：固定资产 转入方：在建工程（期末已转为固定资产）
这种情况，从期末看，都是固定资产，是否需要将中间的发生额（转入固定资产，购入在建以及在建转固两个个步骤的发生额）全部抵消？
⑤转出方：在建工程 转入方：固定资产
这种情况，资产性质发生了变化，在未产生内部损益的情况下，无需对发生额进行抵消？

回答人：chenyiwei
对这类问题，应当首先站在集团合并主体的角度，考虑应当达到的处理效果是怎样的，然后再考虑如何将报表层面的抵销分录根据附注披露要求细化到合并报表附注中。如果附注中要求披露某些报表项目的发生额（如固定资产、在建工程、无形资产、各项减值准备等），则为了合并报表附注披露的需要，也需要对内部交易发生额进行抵销处理。